臺灣臺南地方法院刑事判決　　　　　　　　　　　　　九十四年度訴字第一二四號
　　公　訴　人　臺灣臺南地方法院檢察署檢察官
　　被　　　告　乙○○
右列被告因違反毒品危害防制條例案件，經檢察官提起公訴（九十三年度毒偵緝字第
一四四號、九十三年度毒偵字第六一一、一二六六號），被告於本院行準備程序時就
被訴犯罪事實為有罪之陳述，本院合議庭裁定由受命法官獨任行簡式審判程序，判決
如左：
    主  文
乙○○連續施用第一級毒品，處有期徒刑玖月，扣案之第一級毒品海洛因壹包（淨重
零點壹壹公克）沒收銷燬之，扣案之注射針筒伍支均沒收。
    事  實
一、乙○○曾因施用毒品案件，經本院以九十年度毒聲字第二二０三號裁定送勒戒處
    所觀察、勒戒後，認為無繼續施用毒品之傾向，於民國九十年十二月十七日觀察
    、勒戒處分執行完畢釋放，並於同日由臺灣臺南地方法院檢察署檢察官以九十年
    度毒偵字第二一三四號為不起訴處分。詎乙○○仍未戒除毒癮，於前開觀察、勒
    戒處分執行完畢後五年內，再度基於施用第一級毒品海洛因之概括犯意，自九十
    二年三月初某日起（起訴書誤載為九十二年五月）至九十三年七月一日中午，連
    續在臺南市○○○街十號六樓、臺南縣善化鎮成功新村八十二號三樓、臺南縣安
    定鄉港口村、海寮村友人住處（起訴書漏載臺南縣安定鄉港口村友人住處，並贅
    載臺南縣烏山頭水庫附近）等處，施用第一級毒品海洛因多次。嗣於：(一)九十二
    年六月二十日晚間十一時五十分許，為警在臺南縣柳營鄉○號○道旁常順石材工
    廠前查獲；(二)又於九十三年三月二十八日上午十一時十分許，為警在臺南市○○
    ○街十號六樓六０一號房查獲，並扣得第一級毒品海洛因一小包（淨重０‧一一
    公克，空包裝重０‧二六公克）及乙○○所有供其施用毒品所用之注射針筒一支
    ；(三)另於九十三年七月一日下午一時許，再度為警在臺南縣善化鎮成功新村八十
    二號三樓查獲，並扣得乙○○所有供其施用毒品所用之注射針筒四支。乙○○為
    警查獲後，經警分別採尿送驗共三次，均呈第一級毒品海洛因代謝物嗎啡陽性反
    應。
二、案經臺南縣警察局新營分局、善化分局、新化分局報請臺灣臺南地方法院檢察署
    檢察官偵查起訴。
    理  由
一、訊據被告乙○○對於右開事實，均坦承不諱，且其尿液經警三度採集送驗結果，
    均呈第一級毒品海洛因代謝物嗎啡陽性反應，有：(一)臺南縣警察局新營分局果毅
    派出所採取尿液名冊、採取尿液編號對照表、臺南縣衛生局九十二年七月二十一
    日０九二＼０七＼一六衛收字第０九二００二三四五七號尿液檢驗成績書各一紙
    ；(二)臺南縣警察局善化分局偵辦毒品危害防制條例案犯嫌尿液送驗編號暨年籍對
    照名冊、臺南縣衛生局九十三年四月十二日０九三＼０四＼０六衛收字第０九三
    ０００八三九六號尿液檢驗成績書、臺灣臺南看守所尿液檢驗報告單各一紙，以
    及(三)臺南縣警察局新化分局查獲毒品危害防制條例案涉嫌人尿液送驗名冊對照表
    、臺南縣衛生局九十三年七月二十二日０九三＼０七＼一三衛收字第０九三００
    一六四五七號尿液檢驗成績書各一紙在卷可稽。又被告於九十三年三月二十八日
    為警查獲時扣得之白色粉末一包經送法務部調查局鑑定結果，送驗白粉含第一級
    第六項毒品海洛因成分，淨重０‧一一公克（空包裝重０‧二六公克），有該局
    九十三年五月二十五日調科壹字第二００００四八六八號鑑定通知書一紙附卷可
    憑，此外復有如犯罪事實欄所示注射針筒共五支扣案可資佐證，足見被告之自白
    與事實相符，應可採信。本案事證明確，被告犯行已堪認定。
二、查被告曾因施用毒品案件，經本院以九十年度毒聲字第二二０三號裁定送勒戒處
    所觀察、勒戒後，認為無繼續施用毒品之傾向，於九十年十二月十七日觀察、勒
    戒處分執行完畢釋放，並於同日由臺灣臺南地方法院檢察署檢察官以九十年度毒
    偵字第二一三四號為不起訴處分，有不起訴處分書及臺灣高等法院被告全國前案
    紀錄表在卷可稽，其於前開觀察、勒戒處分執行完畢釋放後五年內再度施用第一
    級毒品，核其所為，係犯毒品危害防制條例第十條第一項之施用第一級毒品罪。
    被告施用第一級毒品前後持有上開毒品之低度行為，為其施用之高度行為所吸收
    ，不另論罪。被告先後多次施用第一級毒品犯行，時間緊接，所犯係構成要件相
    同之罪，顯係基於概括之犯意反覆為之，為連續犯，應依刑法第五十六條之規定
    論以一罪，並加重其刑。又被告於九十二年六月二十日為警查獲後，因其尿液中
    驗出嗎啡陽性反應，經本院以九十二年度毒聲字第一八五三號裁定應送勒戒處所
    觀察、勒戒，惟被告拒未到案執行而逃匿，至九十三年三月二十八日為警查獲解
    前開觀察、勒戒裁定，但至同年四月二日，同署檢察官即以毒品危害防制條例修
    正為由命將被告釋放，直至同年十二月二十一日，始再由同署檢察官開立執行指
    揮書將被告送入臺灣臺南看守所附設勒戒所執行本院前開裁定，有臺灣臺南地方
    法院檢察署檢察官九十三年度觀執字第一九六號執行指揮書、執行指揮書回證各
    二紙、同署檢察官九十三年四月二日釋放通知書及臺灣高等法院被告全國前案紀
    錄表在卷可稽，是被告於九十三年三月二十八日入臺灣臺南看守所附設勒戒所執
    行之觀察、勒戒處分，既係因法律修正而釋放，則該次觀察、勒戒處分顯然並未
    執行完畢，亦不足以戒除被告之毒癮，此觀被告於九十三年十二月二十一日再次
    以南所文衛字第０九四００００一七二號函檢附被告之「有無繼續施用毒品傾向
    證明書」、「有無繼續施用毒品傾向評估標準紀錄表」，認定被告有繼續施用毒
    品傾向，即屬明瞭。是被告於九十三年三月二十八日至同年四月二日間進行之觀
    察、勒戒程序，既不足以戒除被告之毒癮，則被告於該次因法律修正釋放出所後
    再度施用第一級毒品海洛因，顯係承其先前施用第一級毒品之概括犯意所為，是
    仍應認為其於該次觀察、勒戒前後之施用毒品犯行，具有連續犯之裁判上一罪關
    係，應予敘明。
三、爰審酌被告經觀察、勒戒後猶未戒除吸毒惡習，戕害自身身心健康至鉅，且本案
    多次為警查獲後再度施用第一級毒品，不知戒慎，但犯後坦承犯行，態度尚屬良
    好，暨被告於本院審理中請求本院判處有期徒刑八月等一切情狀，量處如主文所
    示之刑，以示懲儆。扣案之白粉一包（淨重０‧一一公克），業經鑑定為第一級
    毒品海洛因無誤，已如前述，應依毒品危害防制條例第十八條第一項前段宣告沒
    收銷燬之。另扣案之注射針筒五支，為被告所有供其施用第一級毒品海洛因犯罪
    所用之工具，業據被告自承在卷，爰依刑法第三十八條第一項第二款宣告沒收。
據上論斷，應依刑事訴訟法第二百九十九條第一項前段、第二百七十三條之一第一項
，毒品危害防制條例第十條第一項、第十八條第一項前段，刑法第十一條前段、第五
十六條、第三十八條第一項第二款，判決如主文。
本案經檢察官甲○○到庭執行職務。
中　　　華　　　民　　　國　　九十四　　年　　  三 　 月　　  十一  　　日
                                      臺灣臺南地方法院刑事第四庭
                                          法  官  周紹武
右正本證明與原本無異。
如不服本判決，應於判決送達後十日內，向本院提出上訴狀。
                                          書記官  許美惠
中　　　華　　　民　　　國　　九十四　　年　　  三 　 月　　  十一  　　日
附錄本案論罪科刑法條全文
毒品危害防制條例第十條第一項
施用第一級毒品者，處六月以上五年以下有期徒刑。
